【裁判字號】    97,交聲,2930
【裁判日期】    971230
【裁判案由】    違反道路交通管理處罰條例聲明異議
【裁判全文】
臺灣臺北地方法院交通事件裁定        97年度交聲字第2930號
原處分機關  臺北市交通事件裁決所
異  議  人
即受處分人  甲○○
上列受處分人因違反道路交通管理處罰條例案件，對於臺北市交
通事件裁決所於中華民國九十七年八月十四日所為之處分（原處
分案號：北市裁催字第裁二二─一ＡＤ一五三四三○號），聲明
異議，本院裁定如下：
    主  文
異議駁回。
    理  由
一、按禁止停車標誌，用以告示不得停放車輛；又道路交通管理
    處罰條例所規範之車輛，係指在道路上以原動機行駛之汽車
    （包括機器腳踏車）或以人力、獸力行駛之車輛，而道路交
    通安全規則所規範之「汽車」，係指在道路上不依軌道或電
    力架線而以原動機行駛之車輛（包含機器腳踏車）；汽車駕
    駛人在設有禁止停車標誌、標線之處所停車者，處新臺幣（
    下同）六百元以上一千二百元以下罰鍰，道路交通標誌標線
    號誌設置規則第七十八條第一項前段及道路交通管理處罰條
    例第三條第八款、第五十六條第一項第四款分別定有明文。
    再汽車駕駛人違規停車而駕駛人不在場，當場不能或不宜攔
    截掣單舉發者，得對汽車所有人逕行舉發之；逕行舉發違反
    道路交通管理事件，經汽車所有人依通知單之應到案日期前
    到案，並告知違規駕駛人姓名、身分證統一編號及住址者，
    處罰機關應即另行通知違規駕駛人到案依法處理，道路交通
    管理處罰條例第七條之二第一項第三款及違反道路交通管理
    事件統一裁罰基準及處理細則第二十四條前段亦分別規定明
    確。此外，汽車駕駛人，在禁止臨時停車處所違規停車為警
    舉發者，依違反道路交通管理事件統一裁罰基準及處理細則
    第四十四條第一項及違反道路交通管理事件統一裁罰基準表
    之規定，尚須依行為人所駕駛車輛之種類及有無在應到案日
    期前到案等二項因素決定應對行為人所處罰鍰之數額。是行
    為人如係騎乘機器腳踏車在禁止停車處所違規停車而為警舉
    發，逾越舉發通知單上所載之應到案期限六十日以上，繳納
    罰鍰或經處罰機關逕行裁決處罰者，依違反道路交通管理事
    件統一裁罰基準及處理細則第四十四條第一項及違反道路交
    通管理事件統一裁罰基準表之規定，應對該行為人處以一千
    二百元之罰鍰。
二、本件異議人即受處分人甲○○於民國九十七年四月十六日下
    午四時許，將其所有車牌號碼為ＤＥＤ—四○九號輕型機車
    ，停放在臺北市○○區○○路一段四一號前之設有禁止於騎
    樓、人行道上停車標誌之處所，為臺北市停車管理工程處人
    員拍攝照片後，以受處分人違反道路交通管理處罰條例第五
    十六條第一項第四款之規定，開立第一ＡＤ一五三四三○號
    舉發通知單，嗣受處分人於舉發通知單上所載應到案日期即
    九十七年五月十八日後六十日以上，仍未向原處分機關提出
    申訴，原處分機關遂於九十七年八月十四日以受處分人有在
    設有禁止停車標誌之處所停車之違規事實，依道路交通管理
    處罰條例第五十六條第一項第四款及違反道路交通管理事件
    統一裁罰基準表之規定，裁處受處分人一千二百元罰鍰。
三、據受處分人之聲明異議狀意旨，固不否認其所有之上開輕型
    機車，於前揭時間停放在上開路邊設有禁止停車標誌之處所
    等情，惟矢口否認有何違反道路交通管理處罰條例規定之行
    為，辯稱：伊僅是停在店門口看電腦的價錢，並未離開現場
    ，若當時是駕駛人離開才算違規，值勤員警僅看到車沒有看
    到人就說伊違規，員警亂採證，舉發有違法不當之處云云。
四、經查：
（一）本件受處分人所有前揭車輛所停放路段為臺北市○○區○
      ○路一段四十一號前之設有禁止於騎樓、人行道上停車標
      誌之處所，此有該現場採證照片二幀在卷可稽。又上開車
      輛之停放地點係屬實施機車退出騎樓、人行道之路段範圍
      內，而該路段即八德路一段五號至四十一號間設有六面「
      騎樓、人行道禁止停車（機慢車停放區除外）」標誌牌，
      並以箭頭指示禁停範圍供車輛駕駛人辨識一節，有臺北市
      停車管理工程處九十七年九月四日北市停管字第○九七三
      五一三五八○○號函一紙在卷足憑。再者，觀之上開採證
      照片可知，受處分人所有之上開車輛於遭臺北市停車管理
      工程處人員舉發時，該車輛引擎熄火，駕駛人離座，未能
      保持立即行駛之狀態，且該車輛違規停放在前述設有禁止
      停車標線路段之道路等事實，亦為受處分人所不否認，從
      而，受處分人確有將車輛停放在前述設有禁止停車標誌處
      所之交通違規行為，應堪認定，是受處分人僅泛稱伊係臨
      停而未離開現場云云，委不足採。
（二）綜上所述，本件事證明確，受處分人有在設有禁止停車標
      誌處所停車之違規行為，堪以認定。
五、綜上所述，受處分人確有於前揭時間將其所有之輕型機車停
    放於設有禁止停車標誌處所之行為，而受處分人係逾越舉發
    通知單上所載之應到案期限六十日以上，仍未向原處分機關
    提出申訴，而由原處分機關逕依前揭道路交通管理處罰條例
    第五十六條第一項第四款、違反道路交通管理事件統一裁罰
    基準及處理細則及基準表之規定，裁處受處分人罰鍰一千二
    百元，經核並無違誤，本件異議為無理由，自應予以駁回。
據上論斷，應依道路交通案件處理辦法第十九條，裁定如主文。
中    華    民    國  九十七  年   十二   月   三十   日
                  臺灣臺北地方法院交通法庭
                      法      官  雷淑雯
以上正本證明與原本無異。
如不服本裁定，應於裁定送達後五日內向本院提出抗告狀。
                      書  記  官  胡詩唯
中    華    民    國  九十七  年   十二   月   三十   日


司法院資訊處製作；財團法人民間司法改革基金會備份。
